# 利润表的补充资料按性质分类的费用填列

提问人：weiteng 时间：2015-02-11 15:55:13
我公司在审计时，事务所说按性质分类的费用填列只放主营业务成本、其他业务成本、三个期间费用，该附注表的合计数与这 5 个科目之和相符，而集团母公司聘请的事务所的口径是按性质分类的费用的总和等于营业总成本，集团要求按照营业总成本的口径来填列，到底哪个是对的，

回答人：chenyiwei
这个问题到目前为止没有明确规定，目前有多种理解。据我所知，国资委的久其软件年报系统中，对该表的合计数没有设置与其他报表项目之间的勾稽校验关系。在财政部发布的准则应用指南中，因为调节项目包括“非流动资产减值损失”，因此一般理解应与“营业总成本”勾稽。